臺灣臺東地方法院民事裁定　九十一年度小上字第一七號
　　上　訴　人　嬌妃雅國際股份有限公司
　　法定代理人　謝鎔伊
　　訴訟代理人　謝鎔伊
　　被上訴人　　甲○○
右當事人間請求發還保證金事件，上訴人對於中華民國九十一年十月二十三日本院臺
東簡易庭九十一年度東小字第八二號第一審判決提起上訴，本院裁定如左：
    主      文
上訴駁回。
第二審訴訟費用新臺幣參佰陸拾陸元由上訴人負擔。
    理      由
一、按對於小額程序第一審判決之上訴，非以其違背法令為理由，不得為之；又上訴
    狀內應記載上訴理由，表明：(1)原判決所違背之法令及其具體內容。(2)依訴訟資
    料可認為原判決有違背法令之具體事實，民事訴訟法第四百三十六條之二十四第
    二項、第四百三十六條之二十五，分別定有明文。另依民事訴訟法第四百三十六
    條之三十二第二項準用同法第四百六十八條、第四百六十九條第一款至第五款之
    規定，判決不適用法規或適用不當，為違背法令；判決有同法第四百六十九條第
    一款至第五款情形之一者，為當然違背法令。而當事人對於小額程序之第一審判
    決提起上訴，如以判決有民事訴訟法第四百六十八條規定不適用法規或適用法規
    不當為理由者，其上訴狀或理由書應有具體之指摘，並揭示該法規之條項或其內
    容。若係成文法以外之法則，應揭示該法則之旨趣。倘為司法院解釋或最高法院
    之判例，則應揭示該判解之字號或其內容。如以民事訴訟法第四百六十九條第一
    款至第五款情形為理由時，其上訴狀或理由書，應揭示合於該條款之事實。上訴
    狀或理由書如未依此項方法表明，或其所表明者，顯與上開法條規定之情形不相
    合時，即難認已對小額程序第一審判決之違背法令有具體之指摘，其上訴自難認
    為合法（最高法院七十一年台上字第三一四號判例要旨參照）。
二、本件上訴意旨略以：（一）援用原審所提之所有抗辯。（二）證人鄧淑玲從未替
    被上訴人向上訴人請假，倘有此事，何以之前存證信函從未提及，而臨訟始提出
    此一證人，故證人之證言不可採信。（三）被上訴人係未經請假曠職多日，此一
    一情形更嚴重於無故離職，故其行為，依舉輕明重法理，上訴人自得主張依保證
    書賠償新臺幣五萬元，原審判決拘泥於文意，而認不得為此項扺銷，認事用法均
    有未合云云。經核，上訴人前開上訴意旨並未具體表明原審判決有何不適用法規
    、適用法規不當或有民事訴訟法第四百六十九條第一款至第五款之情形，僅就原
    審取捨證據、認定事實之職權行使，指摘原判決不當，自難認對該判決之如何違
    背法令已有具體之指摘，揆諸首揭法條及判例說明，上訴人之上訴於法不合，應
    予駁回。又本件第二審訴訟費用爰依民事訴訟法第四百三十六條之三十二第一項
    、第四百三十六條之十九第一項確定之，並詳如附表所示。
三、據上論結，依民事訴訟法第四百三十六條之三十二第一項、第二項、第四百四十
    四條第一項、第四百三十六條之十九第一項、第九十五條、第七十八條，裁定如
    主文。
中　　　華　　　民　　　國　　九十一　　年　　 十二　　 月　　  三　 　 日
                                    臺灣臺東地方法院民事庭
~B審判長法　　官　李昆曄
~B法　　官　林永村
~B法　　官　徐文瑞
右為正本係照原本作成。
本件不得抗告。
中　　　華　　　民　　　國　　九十一　　年　　 十二　　 月　　 三  　　 日
~B法院書記官　陳敏捷
附表：
裁 判 費：二百六十四元。
送達郵費：一百零二元。
合    計：三百六十六元。
